# 求助陈版主，关于前期差错更正的问题

提问人：EdwardGrieg 时间：2015-10-03 18:37:08
甲公司20×3年度实现账面净利润15 000万元，其20×3年度财务报表于20×4年 2 月 28 日对外报出。该公司20×4年度发生的有关交易或事项以及相关的会计处理如下： (1)甲公司于20×4年 3 月 26 日依据法院判决向银行支付连带保证责任赔款7 200万元，并将该事项作为会计差错追溯调整了20×3年度财务报表。甲公司上述连带保证责任产生于20×1年。根据甲公司、乙公司及银行三方签订的合同，乙公司向银行借款7 000万元，除以乙公司拥有的一栋房产向银行提供抵押外，甲公司作为连带责任保证人，在乙公司无力偿付借款时承担连带保证责任。20X 3年 10 月，乙公司无法偿还到期借款。20X 3年 12 月 26 日，甲公司、乙公司及银行三方经协商，一致同意以乙公司用于抵押的房产先行拍卖抵偿借款本息。按当时乙公司抵押房产的市场价格估计，甲公司认为拍卖价款足以支付乙公司所欠银行借款本息7 200万元。为此，甲公司在其20×3年度财务报表附注中对上述连带保证责任进行了说明，但未确认与该事项相关的负债。20×4年 3 月 1 日，由于抵押的房产存在产权纠纷，乙公司无法拍卖。为此，银行向法院提起诉讼，要求甲公司承担连带保证责任。20×4年 3 月 20 日，法院判决甲公司承担连带保证责任。假定税法规定，企业因债务担保产生的损失不允许税前扣除。 【答案】 （ 1 ）资料 1 ，甲公司的会计处理不正确。 理由：20×4年 3 月 20 日法院判决甲公司承担连带担保责任时，甲公司20×3年度的财务报表已经对外报出，就支付的赔偿款 7200 万元不能再追溯调整20×3年度的财务报表，应计入发生当期损益。 更正的分录： 借：
营业外支出 7 200 贷：盈余公积 720 利润分配——未分配利润 6 480 我对于不能追溯调
整十分困惑，前期差错调整就是适用追溯重述法啊。 我认为的会计处理如下： 借：以前年度损益调整 7200 贷：预计负债7200
借：利润分配-未分配利润 7200 贷：以前年度损益调整 7200
借：盈余公积 720 贷：利润分配-未分配利润 720 但在我看来，这已经是调整分录了，换句话说，甲公司通过上述会计处理将错误更正过了，不需要其他会计分录。 我的处理哪里出了问题，求陈版主解答。

回答人：chenyiwei
如果导致该房屋无法拍卖抵债的产权纠纷在20X3年末已经存在，但当时未考虑到该因素的，则20X3年末未就此确认预计负债属于会计差错。因该差错发现时20X3年度的财务报表已经批准报出，所以应当在编制20X4年度财务报表时进行前期差错更正处理（视其影响程度确定是否追溯重述前期比较数据），不应简单地将其影响计入20X4年度损益。